臺灣高等法院刑事判決
108年度上易字第2278號
上  訴  人  
即  被  告  李定家



上列上訴人即被告因竊盜案件，不服臺灣桃園地方法院108年度
審易字第1353號，中華民國108年9月4日第一審判決（起訴案號
：臺灣桃園地方檢察署108年度偵字第7734號、第10220號），提
起上訴，本院判決如下：
    主  文
上訴駁回。
    理  由
一、按刑事訴訟法第361 條第1 項、第2 項規定，不服地方法院
    之第一審判決而上訴者，須提出上訴書狀，並應敘述具體理
    由。就修法過程以觀，原草案為：「依前項規定提起上訴者
    ，其上訴書狀應敘述理由，並引用卷內訴訟資料，具體指摘
    原審判決不當或違法之事實。其以新事實或新證據為上訴理
    由者，應具體記載足以影響判決結果之理由。」嗣經修正通
    過僅保留「上訴書狀應敘述具體理由」之文字，其餘則刪除
    ，故所稱「具體理由」，並不以其書狀應引用卷內訴訟資料
    ，具體指摘原審判決不當或違法之事實，亦不以於以新事實
    或新證據為上訴理由時，應具體記載足以影響判決結果之情
    形為必要。但上訴之目的，既在請求第二審法院撤銷或變更
    第一審之判決，所稱「具體」，當係抽象、空泛之反面，若
    僅泛言原判決認事用法不當、採證違法或判決不公、量刑過
    重等空詞，而無實際論述內容，即無具體可言。從而，上開
    法條規定上訴應敘述具體理由，係指須就不服判決之理由為
    具體之敘述而非空泛之指摘而言（最高法院106 年度第8 次
    刑事庭會議決議意旨參照）。倘上訴理由就其所主張第一審
    判決有違法或不當之情形，未舉出該案相關之具體事由足為
    其理由之所憑，即係徒拖空言或漫事指摘，自屬未敘述具體
    理由。依同法第367 條前段規定，上訴書狀未敘述（具體）
    理由者，第二審法院應以判決駁回之。此項規定旨在貫徹上
    訴制度之目的（即撤銷、變更第一審違法、不當之判決，以
    實現個案救濟），並節制濫行上訴。準此以觀，上訴書狀應
    具體敘述上訴理由，為上訴合法之要件，如上訴欠缺此一要
    件，其上訴即非合法，應從程序上予以駁回（此項不合法上
    訴與上訴逾期之法律效果相同），而無庸進入實體審理程序
    （最高法院106 年度第12次刑事庭會議決議意旨參照）。
二、上訴人即被告李定家因竊盜案件，經原審以108 年度審易字
    第1353號判決後，於民國108 年9 月17日將該判決送達被告
    ，有原審送達證書在卷可稽（見原審卷第131 頁），嗣被告
    於同年月24日向其所在之監所長官合法提起上訴，就不服判
    決之理由，僅泛言：被告於警詢、偵查、審判中均坦承不諱
    ，全程以最改過悔悟之態度盼獲法官輕判，讓被告早日回歸
    社會，養育妻子及2名各為1歲、3歲之子女，請審酌被告所
    犯情節、動機及犯罪所得，遞減其刑，給予從新、從輕之機
    會，絕不再犯等詞，而無實際論述內容，既未具體指摘原判
    決有何違法或不當之情形，難認已敘述具體理由，揆諸前揭
    規定，被告上訴已違背法律上之程式，應予駁回，並不經言
    詞辯論為之。
據上論斷，應依刑事訴訟法第367 條前段、第372 條，判決如主
文。 
中    華    民    國    108   年    12    月    31    日
                  刑事第十六庭  審判長法  官  葉騰瑞 
                                      法  官  莊明彰
                                      法  官  陳芃宇
以上正本證明與原本無異。
不得上訴。
                                      書記官  李佳芬
中    華    民    國    109   年    1     月    3     日